臺灣桃園地方法院刑事判決
111年度審交易字第247號
公  訴  人  臺灣桃園地方檢察署檢察官
被      告  邱垂鑑



上列被告因公共危險案件，經檢察官提起公訴（111年度偵字第1
5582號），被告就被訴事實為有罪陳述，本院裁定改依簡式審判
程序審理，判決如下：
    主      文
邱垂鑑駕駛動力交通工具而吐氣所含酒精濃度達每公升零點二五
毫克以上，累犯，處有期徒刑陸月，併科罰金新臺幣捌萬元，有
期徒刑如易科罰金，罰金如易服勞役，均以新臺幣壹仟元折算壹
日。
    事實及理由
一、本件犯罪事實及證據，除證據部分補充「被告邱垂鑑於本院
    準備程序及審理時之自白」外，其餘均與臺灣桃園地方檢察
    署檢察官起訴書之記載相同，茲引用如附件。
二、論罪科刑
（一）核被告邱垂鑑所為，係犯刑法第185條之3第1項第1款之駕
      駛動力交通工具而吐氣所含酒精濃度達每公升零點二五毫
      克以上之罪。又被告前因公共危險案件，經本院以108年度
      審交易字第692號判決判處有期徒刑6月，併科罰金新臺幣5
      萬元確定，甫於民國109年4月8日徒刑易科罰金執行完畢，
      有臺灣高等法院被告前案紀錄表在卷可稽，其於5年內故
      意再犯有期徒刑以上之本罪，為累犯。又司法院大法官於
      108年2月22日就累犯規定是否違憲乙事，作成釋字第775
      號解釋：「有關累犯加重本刑部分，不生違反憲法一行為
      不二罰原則之問題。惟其不分情節，基於累犯者有其特別
      惡性及對刑罰反應力薄弱等立法理由，一律加重最低本刑
      ，於不符合刑法第59條所定要件之情形下，致生行為人所
      受之刑罰超過其所應負擔罪責之個案，其人身自由因此遭
      受過苛之侵害部分，對人民受憲法第8條保障之人身自由
      所為限制，不符憲法罪刑相當原則，牴觸憲法第23條比例
      原則。」本院審酌被告所犯前案與本案為罪質相同之公共
      危險案件，被告顯未能記取前案科刑之教訓謹慎行事，漠
      視法紀，其對刑罰之反應力薄弱，未因此產生警惕作用，
      爰參照上開解釋意旨，依刑法第47條第1項規定加重其刑
      。
（二）爰以行為人之責任為基礎，審酌被告明知酒精成分對人之
      意識能力具有不良影響，酒後駕車對一般往來之公眾及駕
      駛人自身皆具有高度危險性，竟枉顧自身及公眾安全而多
      次酒後駕車，連本同案已達第6次，實應予嚴懲；審酌其
      吐氣所含酒精濃度為每公升1.20毫克，猶駕駛自小貨車行
      駛於市區道路所生之危險，及其犯後坦承犯行之犯後態度
      ，併兼衡其智識程度、生活狀況、素行等一切情狀，量處
      如主文所示之刑，並諭知易科罰金、易服勞役之折算標準
      。
據上論斷，應依刑事訴訟法第273條之1第1項、第299條第1項前
段、第310條之2、第454條第2項（本案採判決精簡原則，僅引述
程序法條），判決如主文。
本案經檢察官王珽顥到庭執行職務。
中　　華　　民　　國　　111 　年　　8 　　月　　10　　日
                      刑事審查庭    法  官    高上茹
以上正本證明與原本無異。
如不服本判決應於收受判決後20日內向本院提出上訴書狀，並應
敘述具體理由。其未敘述上訴理由者，應於上訴期間屆滿後20日
內向本院補提理由書（均須按他造當事人之人數附繕本）「切勿
逕送上級法院」。
                                    書記官   凃頴君
中　　華　　民　　國　　111 　年　　8 　　月　　10　　日
附錄本判決論罪法條全文：
中華民國刑法第185條之3第1項
駕駛動力交通工具而有下列情形之一者，處 3 年以下有期徒刑
，得併科 30 萬元以下罰金：
一、吐氣所含酒精濃度達每公升零點二五毫克或血液中酒精濃度
    達百分之零點零五以上。
二、有前款以外之其他情事足認服用酒類或其他相類之物，致不
    能安全駕駛。
三、服用毒品、麻醉藥品或其他相類之物，致不能安全駕駛。
附件：
臺灣桃園地方檢察署檢察官起訴書
                                    111年度偵字第15582號
　　被　　　告　邱垂鑑　男　50歲（民國00年00月0日生）
　　　　　　　　　　　　住桃園市楊梅區高榮里幼獅路2段218
                        巷10號
　　　　　　　　　　　　國民身分證統一編號：Z000000000號
上列被告因公共危險案件，已經偵查終結，認應該提起公訴，茲
將犯罪事實及證據並所犯法條分敘如下：
　　　　犯罪事實
一、邱垂鑑前於民國108年間，因公共危險案件，經臺灣桃園地方
    法院以108年度審交易字第692號判決判處有期徒刑6月，併科罰
    金新臺幣5萬元確定，甫於109年4月8日徒刑易科罰金執行完畢
    。詎猶不知悔改，自111年3月2日下午1時許起至同日下午1時3
    0分許止，在桃園市楊梅區青年路2段附近之萊爾富便利商店內
    飲用啤酒後，明知飲酒後已達不得駕駛動力交通工具之程度，
    未待體內酒精消退，仍基於酒後駕駛動力交通工具之犯意，於
    同日下午2時許，自上址，駕駛車牌號碼000-0000號自用小貨
    車，往楊梅區青年路2段108巷方向行駛，惟於行駛過程中，
    因有駕車急煞及左轉彎時未打左轉燈等情形，經警見狀後，
    遂於同日下午2時32分許，在楊梅區青年路2段與青年路2段108巷
    口處攔檢並執行酒駕稽查，復於同日下午2時47分許，檢測
    其吐氣所含酒精濃度仍高達每公升1.20毫克，始悉上情。
二、案經桃園市政府警察局楊梅分局報告偵辦。
　　　　證據並所犯法條
一、上揭犯罪事實，業據被告邱垂鑑於警詢時及偵查中坦承不諱
    ，並有酒精測定紀錄表、桃園市政府警察局舉發違反道路交通
    管理事件通知單及公路監理電子閘門系統表單2份在卷可稽。
    核被告自白與事實相符，其犯嫌應堪認定。
二、核被告所為，係犯刑法第185條之3第1項第1款之公共危險罪
    嫌。又被告前有如犯罪事實欄所載之論罪科刑及執行情形，
    有本署刑案資料查註紀錄表附卷可憑，其於徒刑執行完畢5
    年內，故意再犯本件有期徒刑以上之罪，為累犯，請參照司
    法院大法官釋字第775號解釋意旨及刑法第47條第1項之規定
    ，審酌依累犯之規定加重其刑。
三、依刑事訴訟法第251條第1項第1項提起公訴。　　　
　　此　致
臺灣桃園地方法院
中    華    民    國    111    年     4   月    15   日
                               檢 察 官   楊 朝 森
本件正本證明與原本無異
中　　華　  民　　國　  111    年     4   月    21   日
                               書 記 官   邱 絹 蓉
附錄本案所犯法條全文
中華民國刑法第185條之3
駕駛動力交通工具而有下列情形之一者，處3年以下有期徒刑，
得併科30萬元以下罰金：
一、吐氣所含酒精濃度達每公升零點二五毫克或血液中酒精濃度
    達百分之零點零五以上。
二、有前款以外之其他情事足認服用酒類或其他相類之物，致不
    能安全駕駛。
三、服用毒品、麻醉藥品或其他相類之物，致不能安全駕駛。
因而致人於死者，處3年以上10年以下有期徒刑，得併科2百萬元
以下罰金；致重傷者，處1年以上7年以下有期徒刑，得併科1百
萬元以下罰金。
曾犯本條或陸海空軍刑法第54條之罪，經有罪判決確定或經緩起
訴處分確定，於十年內再犯第1項之罪因而致人於死者，處無期
徒刑或5年以上有期徒刑，得併科3百萬元以下罰金；致重傷者，
處3年以上10年以下有期徒刑，得併科2百萬元以下罰金。